- def:
  - sseq:
    - - - sense
        - dt:
          - - text
            - '{bc}to {a_link|abate}, to ease up, to {a_link|die down}'
  fl: intransitive verb
  hwi:
    hw: amainar
  meta:
    id: amainar
    lang: es
    offensive: false
    section: alpha
    sort: '2601171000'
    src: spanish
    stems:
    - amainar
    uuid: 463b759a-8d39-4404-957e-ba8bcf543e37
  shortdef:
  - to abate, to ease up, to die down
  suppl:
    cjts:
    - cjfs:
      - amainando
      - amainado
      cjid: gppt
    - cjfs:
      - "ama\xEDno"
      - "ama\xEDnas"
      - "ama\xEDna"
      - amainamos
      - "amain\xE1is"
      - "ama\xEDnan"
      cjid: pind
    - cjfs:
      - amainaba
      - amainabas
      - amainaba
      - "amain\xE1bamos"
      - amainabais
      - amainaban
      cjid: pret
    - cjfs:
      - "amain\xE9"
      - amainaste
      - "amain\xF3"
      - amainamos
      - amainasteis
      - amainaron
      cjid: pprf
    - cjfs:
      - "amainar\xE9"
      - "amainar\xE1s"
      - "amainar\xE1"
      - amainaremos
      - "amainar\xE9is"
      - "amainar\xE1n"
      cjid: futr
    - cjfs:
      - "amainar\xEDa"
      - "amainar\xEDas"
      - "amainar\xEDa"
      - "amainar\xEDamos"
      - "amainar\xEDais"
      - "amainar\xEDan"
      cjid: cond
    - cjfs:
      - "ama\xEDne"
      - "ama\xEDnes"
      - "ama\xEDne"
      - amainemos
      - "amain\xE9is"
      - "ama\xEDnen"
      cjid: psub
    - cjfs:
      - amainara
      - amainaras
      - amainara
      - "amain\xE1ramos"
      - amainarais
      - amainaran
      cjid: pisb1
    - cjfs:
      - amainase
      - amainases
      - amainase
      - "amain\xE1semos"
      - amainaseis
      - amainasen
      cjid: pisb2
    - cjfs:
      - amainare
      - amainares
      - amainare
      - "amain\xE1remos"
      - amainareis
      - amainaren
      cjid: fsub
    - cjfs:
      - he amainado
      - has amainado
      - ha amainado
      - hemos amainado
      - "hab\xE9is amainado"
      - han amainado
      cjid: ppci
    - cjfs:
      - "hab\xEDa amainado"
      - "hab\xEDas amainado"
      - "hab\xEDa amainado"
      - "hab\xEDamos amainado"
      - "hab\xEDais amainado"
      - "hab\xEDan amainado"
      cjid: ppsi
    - cjfs:
      - hube amainado
      - hubiste amainado
      - hubo amainado
      - hubimos amainado
      - hubisteis amainado
      - hubieron amainado
      cjid: pant
    - cjfs:
      - "habr\xE9 amainado"
      - "habr\xE1s amainado"
      - "habr\xE1 amainado"
      - habremos amainado
      - "habr\xE9is amainado"
      - "habr\xE1n amainado"
      cjid: fpin
    - cjfs:
      - "habr\xEDa amainado"
      - "habr\xEDas amainado"
      - "habr\xEDa amainado"
      - "habr\xEDamos amainado"
      - "habr\xEDais amainado"
      - "habr\xEDan amainado"
      cjid: cpef
    - cjfs:
      - haya amainado
      - hayas amainado
      - haya amainado
      - hayamos amainado
      - "hay\xE1is amainado"
      - hayan amainado
      cjid: ppfs
    - cjfs:
      - hubiera amainado
      - hubieras amainado
      - hubiera amainado
      - "hubi\xE9ramos amainado"
      - hubierais amainado
      - hubieran amainado
      cjid: ppss1
    - cjfs:
      - hubiese amainado
      - hubieses amainado
      - hubiese amainado
      - "hubi\xE9semos amainado"
      - hubieseis amainado
      - hubiesen amainado
      cjid: ppss2
    - cjfs:
      - hubiere amainado
      - hubieres amainado
      - hubiere amainado
      - "hubi\xE9remos amainado"
      - hubiereis amainado
      - hubieren amainado
      cjid: fpsb
    - cjfs:
      - '-'
      - "ama\xEDna"
      - "ama\xEDne"
      - amainemos
      - amainad
      - "ama\xEDnen"
      cjid: impf
